【裁判字號】    95,訴,2022
【裁判日期】    950823
【裁判案由】    毒品危害防制條例
【裁判全文】
臺灣高雄地方法院刑事判決              95年度訴字第2022號
公  訴  人  臺灣高雄地方法院檢察署檢察官
被      告  乙○○
上列被告因違反毒品危害防制條例案件，經檢察官提起公訴（95
年度毒偵字第3731號），本院改依簡式審判程序判決如下：
    主  文
乙○○連續施用第一級毒品，累犯，處有期徒刑壹年。扣案海洛
因壹包（不含包裝袋，淨重零點零公克），沒收銷燬之；盛裝
上開海洛因之包裝袋壹只，沒收之。
    事  實
一、乙○○前曾因施用毒品違反毒品危害防制條例及竊盜等案件
    ，經臺灣高等法院高雄分院及本院分別判處有期徒刑1 年、
    5 月確定，上開2 罪經本院裁定應執行有期徒刑1 年3 月，
    於民國94年12月31日執行完畢。又其曾因施用毒品，經依本
    院88年度毒聲字第9676號、89年度1122號裁定執行觀察勒戒
    、強制戒治，嗣於90年6 月24日強制戒治期滿。詎其仍未戒
    除毒品，於上開強制戒治期滿後5 年內，復基於施用第一級
    毒品海洛因之概括犯意，自95年2 月間某日起至同年6 月30
    日止，在高雄市旗津區永安巷86號住處，以將海洛因加水混
    合後摻入針筒施打或摻入香菸點燃吸食之方式，連續施用海
    洛因多次。並於95年3 月31日晚上8 時40分許，為警在上址
    住處前查獲，另扣得乙○○所有之海洛因1 包（包裝袋重
    0.23 公 克，淨重0.03公克），又經其同意後採集其尿液送
    鑑，結果呈嗎啡陽性反應而悉上情。
二、案經高雄市政府警察局鼓山分局報告臺灣高雄地方法院檢察
    署檢察官偵查起訴。
    理  由
一、本件被告乙○○所犯為死刑、無期徒刑、最輕本刑為3 年以
    上有期徒刑以外之罪，其於準備程序進行中，就被訴事實為
    有罪之陳述，經受命法官告知簡式審判程序之旨，並聽取當
    事人之意見後，本院合議庭裁定由受命法官獨任進行簡式審
    判程序，合先敘明。
二、被告前曾因施用毒品，經依本院88年度毒聲字第9676號、89
    年度1122號裁定執行觀察勒戒、強制戒治，嗣於90年6 月24
    日強制戒治期滿，有臺灣高等法院被告前案紀錄表在卷可稽
    其於強制戒治期滿後5 年內，再為本次施用毒品犯行，應依
    法論科。
三、上揭事實，業據被告坦承不諱；且其於為警查獲後採集之尿
    液，亦呈嗎啡陽性反應，有高雄市立凱旋醫院95年4 月17日
    濫用藥物尿液檢驗報告1 紙在卷足憑，並有海洛因1 包（包
    裝袋重0.23公克，淨重0.03公克）扣案可佐，上開海洛因經
    鑑定後確含海洛因成分，有法務部調查局95年7 月4 日調科
    壹字第220023478 號鑑定通知書在卷可稽。又海洛因於人體
    內會水解為嗎啡，再循嗎啡代謝方式排出體外，亦經行政院
    衛生署80年以056954號函釋明確。參以施用毒品者對毒品之
    依賴性及成癮性之經驗法則，被告自白自95年3 月31日查獲
    後迄6 月30日止尚有多次施用海洛因犯行等節，應可採信。
    其自白與事實相符，事證明確，其犯行足堪認定，應依法論
    科。
四、按海洛因為毒品危害防制條例第2 條第2 項第1 款所規定之
    第一級毒品，是核被告所為，係犯同條例第10條第1 項施用
    第一級毒品。其施用第一級前後持有毒品之低度行為，為其
    施用毒品之高度行為所吸收，不另論罪。被告先後多次施用
    第一級毒品之犯行，時間緊接，方法相同，所犯係構成要件
    相同之罪名，顯係基於概括犯意反覆為之，應依廢止前刑法
    第56條連續犯規定論以一罪，並加重其刑。被告前曾因施用
    毒品違反毒品危害防制條例及竊盜等案件，經臺灣高等法院
    高雄分院及本院分別判處有期徒刑1 年、5 月確定，上開2
    罪經本院裁定應執行有期徒刑1 年3 月，於94年12月31日執
    行完畢，有臺灣高等法院被告前案紀錄表在卷可稽，其受有
    期徒刑執行完畢後，5 年以內再犯本件有期徒刑以上之罪，
    為累犯，應依修正前刑法第47條之規定加重其刑，並依刑法
    第70條之規定，遞加重之。被告自白自95年3 月31日為警查
    獲後至6 月30止施用毒品犯行部分，與本案為裁判上一罪之
    連續犯關係，檢察官就犯罪事實一部起訴，依刑事訴訟法第
    267 條規定，本院有權一併審理，附此敘明。爰審酌被告前
    因毒品危害防制條例案件，經觀察勒戒、強制戒治及刑之執
    行，詎其仍未能徹底戒絕毒品，顯見其無戒毒悔改之意，惟
    念其犯後坦承犯行，且其施用毒品僅自戕一己之身體健康，
    尚未對他人造成危害等一切情狀，量處如主文所示之刑。扣
    案海洛因1 包，為第一級毒品，應依毒品危害防制條例第18
    條第1 項前段之規定，宣告沒收銷燬之。扣案之盛裝上開海
    洛因之包裝袋1 只，為被告所有，業據被告供述明確，且係
    供其方便攜帶欲施用之毒品所用，爰依刑法第38條第1 項第
    2 款之規定，併予宣告沒收。
五、新舊法比較：
１、連續犯部分：被告行為後，刑法第56條連續犯之規定，業於
    94年1 月7 日修正公布刪除，並於95年7 月1 日施行，則被
    告之犯行，因行為後新法業已刪除連續犯之規定，此刪除雖
    非犯罪構成要件之變更，但顯已影響行為人刑罰之法律效果
    ，自屬法律有變更，依新法第2 條第1 項規定，比較新、舊
    法結果，仍應適用較有利於被告之行為時法律即舊法論以連
    續犯（最高法院95年第8 次刑事庭會議決議參照）。
２、累犯部分：被告於有期徒刑執行完畢後5 年以內再故意犯本
    件有期徒刑以上之罪，不論依修正前之刑法第47條，或修正
    後之刑法第47條第1 項之規定，均構成累犯，對被告而言並
    無有利或不利之情形，自不生新舊法比較之問題，應逕依修
    正前之刑法第47條，論以累犯，並加重其刑。
六、公訴意旨認被告自95年1 月間某日即施用海洛因，然此已為
    被告所否認，且查無其他證據可資佐證，此部份尚屬不能證
    明，然公訴人認此部份事實與前述有罪部分有連續犯之裁判
    上一罪關係，爰不另為無罪之諭知，併此敘明。
據上論斷，應依刑事訴訟法第273 條之1 第1 項、第299 條第1
項前段，毒品危害防制條例第10條第1 項、第18條第1 項前段，
刑法第2 條第1 項前段、廢止前刑法第56條、修正前刑法第47條
、刑法第11條、第38條第1 項第2 款，判決如主文。
本案經檢察官甲○○到庭執行職務。
中    華    民    國    95    年    8     月    23    日
                  刑事第一庭    法  官  陳宛榆
以上正本證明與原本無異。
如不服本判決，應於判決送達後10日內，向本院提出上訴狀。
中    華    民    國    95    年    8     月    23    日
                                書記官  劉企萍
附錄本判決論罪法條
毒品危害防制條例第10條
施用第一級毒品者，處 6 月以上 5 年以下有期徒刑。
施用第二級毒品者，處 3 年以下有期徒刑。


司法院資訊處製作；財團法人民間司法改革基金會備份。
